臺灣新北地方法院板橋簡易庭小額民事判決
111年度板小字第1295號
原      告  王婷珍  
被      告  胡慧婷  
上列當事人間返還墊款事件，本院於民國111年7月11日言詞辯論
終結，判決如下：
    主      文
原告之訴駁回。
訴訟費用新臺幣壹仟元由原告負擔。
    事實及理由
一、原告主張：原告於民國110年7月29日，經被告介紹與訴外人
    劉承翰結識。嗣訴外人劉承翰與原告約定，請求原告代其於
    網路購物平台購買油漆、工作鞋等商品，總計共新臺幣（下
    同）8,456元，原告已代為付款並交付商品予被告收受。詎
    被告事後積欠貨款拒絕給付，屢經原告催討，被告均置之不
    理。為此，爰依民法第546條第1項之規定，請求被告給付上
    開款項。並聲明：被告應給付原告8,456元，及自起訴狀繕
    本送達翌日起至清償日止，按年息百分之5計算之利息。
二、被告則以：被告只是介紹訴外人劉承翰給原告認識，由劉承
    翰商請原告代購，購買流程及洽談均係原告與劉承翰間的事
    情，並非被告委託原告買東西的等語，茲為抗辯。並聲明：
    原告之訴駁回。
三、本院之判斷：
  ㈠按受任人因處理委任事務，支出之必要費用，委任人應償還
    之，並付自支出時起之利息，民法第546條第1項定有明文。
    又因契約成立而生之請求權，性質上為債權，屬於相對權，
    僅契約特定人得對契約相對人請求為一定行為或不行為，此
    即所謂「債之相對性」原則。換言之，債權契約為特定人間
    之權利義務關係，僅債權人得向債務人請求給付，債權債務
    之主體應以締結契約之當事人為準，凡以自己名義締結契約
    者，即成為契約之當事人，得享有契約所生之權利及應負擔
    契約所生之義務。
　㈡查，原告就其主張之事實，業據提出Line對話截圖、110年8
    月、9月信用卡付款明細截圖、網路平台購賣證明為證，被
    告固未爭執前開證據之形式真正，然否認其為契約相對人，
    並提出原告、被告及訴外人劉承翰於LINE群組內對話截圖，
    依被告所提出之LINE群組對話內容，關於原告下單商品均係
    依照訴外人劉承翰指定為之，此觀諸110年7月29日16時51分
    許由訴外人劉承翰傳送之「這色，要三種」、同日16時54分
    許由劉承翰傳送之「基本先醬其他等廠商確定」可知，原告
    亦向劉承翰確認「等我下單後再截圖給你確認」（見本院卷
    第37頁），嗣後關於商品之訂購過程及到貨進度，亦係劉承
    翰與原告互為訊息，未見被告就商品之指定表示意見，則本
    件委任契約明顯存在於劉承翰與原告間，原告僅以被告為介
    紹人，即主張被告應付商品貨款，尚嫌無據。是基於債之相
    對性，原告基於委任契約對於委任人所得主張之必要費用償
    還請求權，應向契約相對人為之，其向非當事人之被告為請
    求，自無理由，應予駁回。
四、綜上所述，原告依民法第546條第1項之規定，請求被告給付
    原告8,456元，及自起訴狀繕本送達翌日起至清償日止，按
    週年利率百分之5計算之利息，為無理由，應予駁回。
五、本件事證已臻明確，兩造其餘之攻擊防禦方法及所提證據，
    於判決結果不生影響，爰不一一論列，併此敘明。
六、本件係小額訴訟事件，依民事訴訟法第436條之19第1項規定
    ，確定本件訴訟費用額為第一審裁判費1,000元，由原告負
    擔。
中　　華　　民　　國　　111 　年　　8 　　月　　4 　　日
                  臺灣新北地方法院板橋簡易庭
                        法  官  陳怡親
以上正本係照原本作成。
如不服本判決，應於送達後20日內，向本院提出上訴狀，並表明
上訴理由（上訴理由應表明一、原判決所違背之法令及具體內容
。二、依訴訟資料可認為原判決有違背法令之具體事實。），如
於本判決宣示後送達前提起上訴者，應於判決送達後20日內補提
上訴理由書（須附繕本），如未於上訴後20日內補提合法上訴理
由書，法院得逕以裁定駁回上訴。
中　　華　　民　　國　　111 　年　　8 　　月　　4 　　日
                        書記官  劉芷寧